【裁判字號】    97,易,241
【裁判日期】    970328
【裁判案由】    詐欺
【裁判全文】
臺灣臺中地方法院刑事判決               97年度易字第241號
公  訴  人  臺灣臺中地方法院檢察署檢察官
被      告  丁○○
選任辯護人  謝英吉  律師
            詹漢山  律師
被      告  壬○○
選任辯護人  曾耀聰  律師
被      告  卯○○
                    樓
                    現羈押於臺灣臺中看守所
被      告  己○○
                    現羈押於臺灣臺中看守所
上列被告等因詐欺案件，經檢察官提起公訴（96年度偵字第2342
7號、96年度偵字第24166號），被告於準備程序中就被訴事實為
有罪之陳述，受命法官於聽取當事人之意見後，由本院合議庭裁
定以簡式審判程序審理，判決如下：
    主  文
丁○○所犯如附表一之2所示之罪，各處如附表附表一之2所示之
刑，均減為如附表附表一之2所示之刑。應執行有期徒刑壹年。
壬○○所犯如附表二之2所示之罪，各處如附表附表二之2所示之
刑，均減為如附表附表二之2所示之刑。應執行有期徒刑陸月，
如易科罰金，以新臺幣壹仟元折算壹日。
卯○○意圖為自己不法之所有，以詐術使人將本人之物交付，處
有期徒刑壹年，減為有期徒刑陸月，如易科罰金，以新臺幣壹仟
元折算壹日。
己○○所犯如附表四之2所示之罪，各處如附表附表四之2所示之
刑，均減為如附表附表四之2所示之刑。應執行有期徒刑拾月，
如易科罰金，以銀元參佰元即新臺幣玖佰元折算壹日。
    犯罪事實
一、丁○○、壬○○、卯○○、陳穎諭明知自己並無經營投資任
    何餐廳或二手車行之真意，亦非擔任室內設計師，竟仍分別
    基於意圖為自己不法所有之犯意（丁○○就附表一之1編號1
    至3部分則是基於為自己不法所有之概括犯意），於附表一
    之1、二之1、三及四之1所示之時間，個別向如附表一之1、
    二之1、三及四之1所示之子○○10名被害人，以「林龍哲」
    （即丁○○）、「林育邦」（即丁○○）、「陳少白」（即
    壬○○）、「蔣亦傑」（即卯○○）、「陳偉倫」（即己○○）等假名，以或佯稱需資金投資餐廳、或佯稱需資金投資
    二手車行、或佯稱其經營之餐廳資金週轉不靈、或佯稱自己
    為室內設計師承攬工程需資金周轉等為詐術（詳細詐騙手法
    分別見附表一之1、二之1、三及四之1），並輔以與被害人
    見面時以進口轎車代步、請被害人出入高級餐廳等方式，降
    低被害人之警戒心，致如附表一之1、二之1、三及四之1所
    示之子○○10名被害人陷於錯誤，誤認丁○○、壬○○、卯
    ○○、陳穎諭等人確因上開原因而有資金需求，遂以自身積
    蓄或向金融機構貸款而交付如附表一之1、二之1、三及四之
    1「詐騙金額」欄所示之財物予丁○○、壬○○、卯○○、
    陳穎諭等人。丁○○、壬○○、卯○○、陳穎諭於取得詐騙
    款項後，悉數用於償還個人賭債及日常生活開銷，而未從事
    任何餐廳或車行之投資。
二、案經子○○、庚○○、乙○○、丑○○、癸○○、甲○○、
    辛○○訴由刑事警察局、臺中縣警察局大甲分局報請臺灣臺
    中地方法院檢察官偵查起訴。
    理    由
一、上開犯罪事實，業據被告丁○○、壬○○、卯○○、陳穎諭
    等4人於本院行準備程序及審理時坦承不諱，核與證人即被
    害人子○○、庚○○、乙○○、丑○○、癸○○、甲○○、
    辛○○、丙○○、戊○○、寅○○等於警詢及偵訊時所為之
    證述大致相符（各該警詢筆錄及偵訊筆錄頁碼均詳見附表）
    ，並有中國信託核貸通知書、子○○板信商銀帳戶存摺、子
    ○○華僑銀行存摺、子○○台東區中小企銀存摺、子○○郵
    局存摺、子○○與被告丁○○之通聯談話紀錄、子○○聲請
    貸款用之客戶檢核表、子○○之台東區中小企銀授信申請書
    、子○○之華僑銀行貸款申請書、子○○之板信商銀放款帳
    戶基本資料，子○○之委託辦理貸款之契約書，警卷第1036
    頁、土地銀行97年1月9日函所附信用貸款申請書（丑○○貸
    款30萬元）、中國信託銀行個人貸款申請書（丑○○貸款30
    萬元）、乙○○之聲請貸款用之客戶檢核表、乙○○之中國
    信託帳戶存摺、乙○○之新竹國際商銀存摺、乙○○之第一
    商銀存款憑條、乙○○之第一銀行存摺、乙○○之中國信託
    銀行個人貸款申請書、乙○○之新竹國際商業銀行貸款申請
    書、庚○○與被告丁○○之通聯紀錄手機簡訊譯文、庚○○
    之聲請貸款用之客戶檢核表、庚○○之三信商銀貸款申請書
    、庚○○之台東區中小企銀貸款申請書、癸○○之聲請貸款
    用之客戶檢核表、癸○○之三信商銀貸款申請書、癸○○之
    郵政儲金存摺、甲○○與被告壬○○之通訊監察譯文、甲○○之聲請貸款用之客戶檢核表、甲○○之三信商銀貸款申請
    書，甲○○之花旗銀行貸款申請書、匯款單4張、甲○○之
    撥款授權書、甲○○之第一銀行存摺、甲○○之合作金庫存
    摺、辛○○之花旗銀行貸款申請書（貸款45萬元）、辛○○
    之花旗銀行核貸通知書、辛○○之中國信託核貸通知書（貸
    款50萬元，申請日期95年9月8日）、辛○○之台東區中小企
    銀存摺（95年9月12日放款80萬元）、辛○○之合作金庫存
    摺、辛○○之匯款單2紙、劃撥存款2紙、超商繳款證明1紙
    丙○○之第一銀行存摺、戊○○之台灣銀行存摺、戊○○之
    中國信託銀行個人信貸申請書（於95年6月20日貸款50萬元
    ，95年7月5日撥款）、寅○○與被告陳穎諭之通訊監察譯文
    等在卷可稽，被告丁○○、壬○○、卯○○、陳穎諭等4人
    上開自白，應與事實相符而可採信。本件事證已臻明確，被
    告等犯行堪以認定。
二、新舊法之比較：按行為後法律有變更者，適用行為時之法律
    。但行為後之法律有利於行為人者，適用最有利於行為人之
    法律，刑法第2條第1項定有明文。查被告丁○○為附表一之
    1編號1至3（即詐騙被害人子○○、丑○○、乙○○）犯行
    後，及被告陳穎諭為附表四之2編號1（即詐騙被害人丙○○
    ）犯行後，刑法及刑法施行法業於94年2月2日經總統以華總
    一義字第09400014901號令修正公布，並於95年7月1日施行
    ，茲就與本件有關之新舊法比較說明如下：
  (1)修正前刑法第56條連續犯之規定，依修正後刑法業已修正公
    布刪除，此刪除雖非犯罪構成要件之變更，但顯已影響行為
    人刑罰之法律效果，自屬法律有變更，且新法既刪除連續犯
    ，則被告丁○○上揭犯行須依同法第50條規定，分別論罪，
    併合處罰，惟被告丁○○之犯行，依修正前刑法論以連續犯
    ，則僅論以一罪，惟加重其刑，從而，經比較新舊法之結果
    ，仍應適用較有利於被告丁○○之行為時法律即舊法論以連
    續犯（最高法院95年第8次刑事庭會議決議參照），是被告
    丁○○就附表一之1編號1至3之犯行，應依修正前刑法第56
    條規定論連續犯。
  (2)修正後刑法第33條第5款規定「罰金：新臺幣1千元以上，以
    百元計算之。」，與修正前刑法第33條第5款規定「罰金：1
    元以上。」不同。比較新舊法結果，以舊法較有利於行為人
    ，新法並無對被告丁○○、陳穎諭較為有利之情形，故依刑
    法第2條第1項前段規定，本案關於刑法第339條第1項之法定
    刑罰金部分，自應適用行為時之法律即修正前刑法第33條第
    5 款規定決定其罰金部分之法定刑。
  (3)被告陳穎諭上開部分行為後，刑法第41條第1項前段關於易
    科罰金之折算標準已由舊法之銀元1百元、2百元、3百元修
    正為新臺幣1千元、2千元、3千元，因屬科刑規範事項之變
    更，其折算標準為裁判時所應諭知，自有就新舊法規定比較
    之必要，經比較新舊法結果，被告行為後之新法並未較有利
    於被告，是依刑法第2條第1項前段之規定，本件應適用被告
    陳穎諭行為時之舊法即依修正前刑法第41條第1項前段及修
    正前罰金罰鍰提高標準條例第2條之規定，諭知易科罰金之
    折算標準。又修正後之刑法第41條第2項固然規定：「前項
    規定於數罪併罰，其應執行之刑未逾6月者，亦適用之」，
    惟依刑法施行法第3條之1第3項：「於94年1月7日刑法修正
    施行前犯併合處罰數罪中之一罪，且該數罪均符合第41條第
    1 項得易科罰金之規定者，適用90年1月4日修正之刑法第41
    條第2項規定」，本案被告陳穎諭所為附表四之一編號1犯行
    之時間（即詐騙被害人丙○○部分），係在刑法修正施行前
    ，且其所犯各罪均符合得易科罰金之規定，從而被告陳穎諭
    縱經定執行刑已逾有期徒刑6月，仍得依修正前刑法第41條
    第2項諭知易科罰金之折算標準。至被告丁○○，其所為附
    表一之1編號1至3之犯行固在刑法修正施行前，惟因此部分
    之科刑已不得易科罰金（有期徒刑9月），與上開規定不符
    ，於定應執行刑時不得依修正前刑法第41條第2項諭知易科
    罰金之折算標準，復予敘明。
  (4)又依刑法第51條定應執行刑時，裁判確定前犯數罪，其中一
    罪在新法施行前者，即應為新舊法之比較（最高法院95年第
    8次刑事庭會議決議參照）。修正前刑法第51條規定：「數
    罪併罰，分別宣告其罪之刑，依左列各款定其應執行者」，
    其中第5款規定：「宣告多數有期徒刑者，於各刑中之最長
    期以上，各刑合併之刑期以下，定其刑期。但不得逾30年。
    」，與舊法規定之數罪併罰定其應執行者：「宣告多數有期
    徒刑者，於各刑中之最長期以上，各刑合併之刑期以下，定
    其刑期。但不得逾20年。」之規定有所不同，經比較新舊法
    之結果，自以舊法規定之定應執行刑之上限為20 年對行為
    人較為有利，新法之規定對於被告等並無較為有利之情形，
    應依刑法第2條第1項前段之規定，適用被告行為時之舊法，
    而定其應執行之刑。
三、論罪科刑部分：
  (1)核被告丁○○就附表一之1部分、被告壬○○就附表二之1部
    分、被告卯○○就附表三部分、被告陳穎諭就附表四之1編
    號1、2部分，均係犯刑法第339條第1項之詐欺取財罪。又被
    告陳穎諭就附表四之1編號3部分（詐騙寅○○部分），係犯
    刑法第339條第3項、第1項之詐欺取財未遂罪。
  (2)被告陳穎諭就詐騙被害人寅○○部分，已向寅○○佯稱投資
    餐廳及投資中古車行，並帶同寅○○前往申辦貸款，僅因寅
    ○○資料準備不齊全而未能辦妥貸款等情，業據被害人即證
    人寅○○證述明確，被告陳穎諭就此部分已著手於犯罪行為
    之實行而不遂，為未遂犯，爰依現行刑法第25條第2項之規
    定，就此部分減輕其刑（查修正前刑法第25條第2項規定「
    未遂犯之處罰，以有特別規定者，為限」、修正前刑法第26
    條第1項前段「未遂犯之處罰，得按既遂犯之刑減輕之」，
    與修正後第25條第2項規定「未遂犯之處罰，以有特別規定
    者為限，並得按既遂犯之刑減輕之。」條次上有所不同，惟
    此係因一般未遂犯之處罰要件與處罰效果，於修正前刑法第
    25條第2項及第26條前段分設規定，在立法體例上實屬不妥
    ，故將第26前段關於一般未遂犯處罰效果之規定，改列於修
    正後刑法第25條第2項後段，而使本條規範一般未遂犯之規
    定趨於完整」，此觀諸立法理由說明即明，是此部分修正應
    無有利、不利於被告之問題，即無適用上開規定為比較之餘
    地，自應依一般法律適用之原則，適用現行、有效之裁判時
    法論處，最高法院95年度臺上字第6159號判決意旨參照）。
  (3)按連續數行為而犯同一之罪名，均在新法施行前者，新法施
    行後，應依新法第二條第一項之規定，適用最有利於行為人
    之法律，部分之數行為，發生在新法施行前者，新法施行後
    ，該部分適用最有利於行為人之法律；若其中部分之一行為
    或數行為，發生在新法施行後者，該部分不能論以連續犯（
    最高法院95年刑事庭第8次會議決議參照）。職是之故，被
    告丁○○於修正刑法施行前所犯如附表一之1編號1至3之詐
    騙子○○、丑○○、乙○○等3人之犯行，時間緊接，且觸
    犯構成要件相同之罪，顯係基於概括犯意反覆為之，應依修
    正前刑法第56條連續犯之規定，論以一罪，並依法加重其刑
    。被告丁○○於修正刑法施行後所犯如附表一之1編號4之詐
    騙庚○○之犯行，已不能論以連續犯，與上開連續詐欺罪間
    ，犯意各別，行為互殊，應予分論併罰。
  (4)被告壬○○於刑法修正施行後所為2次詐騙行為（詐騙癸○○、甲○○），及被告陳穎諭於刑法修正施行前所為詐騙丙○○之行為與刑法修正施行後詐騙楊秀蘭、寅○○（未遂）
    之行為，均各自基於不同犯意、行為互殊，亦均應分論併罰
    。
  (5)爰審酌被告丁○○、壬○○、卯○○、陳穎諭正值壯年，不
    思以正常管道獲取金錢，反利用被害人身為護士、工作時間
    長，需輪值夜班，不易經營感情生活之職業性質上弱點，先
    建立男女交往關係降低被害人之警戒心、取得被害人信任後
    ，再以參與投資餐廳、車行、室內設計公司之名義詐騙金錢
    ，使被害人除損失自身原有積蓄外，更背負大筆貸款債務，
    其等4人詐騙所得之金錢卻悉數用於個人玩樂消費及償還賭
    債，使被害人身心受創甚鉅，且除被告壬○○與被害人癸○○達成和解，對癸○○所受損害稍事填補外，其餘被告對被
    害人迄今均未為任何賠償，惡性至為重大，惟念及其4人於
    犯罪後坦承犯行、犯後態度尚稱良好等一切情狀，量處如主
    文所示之刑，並就被告壬○○、卯○○、陳穎諭各諭知易科
    罰金之折算標準，以示懲儆。
  (6)又本案犯罪時間均係在96年4 月24日之前，且所犯之數罪均
    合於中華民國96年罪犯減刑條例第2條第1項第3款規定之減
    刑條件，均應依該條例規定減其宣告刑2分之1，定應執行後
    ，並就被告壬○○、卯○○、陳穎諭各諭知易科罰金之折算
    標準（被告陳穎諭所犯3罪易科罰金折算標準新舊法不同，
    惟依舊法諭知以銀元參佰元即新台幣玖佰元折算壹日對被告
    最有利，即依此為諭知易科罰金之折算標準）。
  (7)扣案電腦主機1台、螢幕1台等物，固為被告丁○○所有之物
    ，業據其供承在卷，惟難認與其以上開手法對被害人施用詐
    術有何關連性（僅是結識被害人，進而與被害人聯繫之工具
    之一），爰不併為沒收之諭知，復予敘明。
據上論結，應依刑事訴訟法第299條第1項前段、第273條之1第1
項，刑法刑法第2條第1項前段、第339條第1項、第3項、第25條
第2項、第41條第1項前段、修正前刑法第41條第1項前段、修正
前刑法第51條第5款，刑法施行法第1條之1、第3條之1第3項，罰
金罰鍰提高標準條例第1條前段、修正前罰金罰鍰提高標準條例
第2條，現行法規所定貨幣單位折算新台幣條例第2條，判決如主
文。
本案經檢察官辰○○到庭執行職務。
中    華    民    國    97    年    3     月    28    日
                       台灣台中地方法院刑事第二庭
                               法  官  陳姵君
上正本證明與原本無異。
如不服本判決，應於收受送達後10日內向本院提出上訴書狀（應
敘述具體理由並附繕本）。
上訴書狀如未敘述理由，應於上訴期間屆滿後20日內補提理由書
於本院。
                               書記官  莊金屏
中    華    民    國    97    年    3     月    28    日
附錄論罪科刑法條
中華民國刑法第339條
意圖為自己或第三人不法之所有，以詐術使人將本人或第三人之
物交付者，處5年以下有期徒刑、拘役或科或併科1千元以下罰金
。
以前項方法得財產上不法之利益或使第三人得之者，亦同。
前二項之未遂犯罰之。
【附表一之1】被告丁○○部分
┌──┬────┬──────┬───────┬──────┬────────────────────┐
│編號│被害人  │犯罪時間    │詐騙手法      │詐騙金額    │認定事實依據之相關證據                  │
├──┼────┼──────┼───────┼──────┼────────────────────┤
│1   │子○○  │94年11月至同│佯稱投資位於高│210萬元6千元│1.子○○警詢筆錄（警卷第521、528頁）    │
│    │        │年12月      │雄市之「湯匙餐│            │2.中國信託核貸通知書，警卷第532頁（貸款 │
│    │        │            │廳」          │            │  30萬元）                              │
│    │        │            │              │            │3.板信商銀帳戶存摺，警卷第534頁（貸款70 │
│    │        │            │              │            │  萬元）                                │
│    │        │            │              │            │4.華僑銀行存摺，警卷第536頁（貸款30萬元 │
│    │        │            │              │            │  ）                                    │
│    │        │            │              │            │5.台東區中小企銀存摺，警卷第538頁（貸款 │
│    │        │            │              │            │  90萬元）                              │
│    │        │            │              │            │6.郵局存摺，警卷第540頁                 │
│    │        │            │              │            │7.95年2月6日子○○、丁○○通聯談話紀錄（│
│    │        │            │              │            │  警卷第546-547頁）                     │
│    │        │            │              │            │8.聲請貸款用之客戶檢核表（警卷第1010頁）│
│    │        │            │              │            │9.台東區中小企銀授信申請書（警卷第10 13 │
│    │        │            │              │            │   頁）                                 │
│    │        │            │              │            │10.華僑銀行貸款申請書，警卷第1014頁     │
│    │        │            │              │            │11.板信商銀放款帳戶基本資料，警卷第1018 │
│    │        │            │              │            │   頁                                   │
│    │        │            │              │            │12.委託辦理貸款之契約書，警卷第1036頁   │
│    │        │            │              │            │13.子○○偵訊筆錄（第23427號偵卷(三)第215 │
│    │        │            │              │            │   頁）                                 │
│    │        │            │              │            │14.被告丁○○於警詢、偵訊及本院所為之自 │
│    │        │            │              │            │   白                                   │
├──┼────┼──────┼───────┼──────┼────────────────────┤
│2   │丑○○  │93年11月至94│佯稱其經營之餐│60萬元      │1.丑○○警詢筆錄，警卷第481頁           │
│    │        │年4月       │廳資金週轉不靈│            │2.丑○○偵訊筆錄，23427號偵卷(三)第213頁  │
│    │        │            │              │            │3.土地銀行97年1月9日函所附信用貸款申請書│
│    │        │            │              │            │  （貸款30萬元，見本院卷第116-170頁）   │
│    │        │            │              │            │4.中國信託銀行個人貸款申請書（貸款30萬元│
│    │        │            │              │            │  ，本院卷第228頁）                     │
│    │        │            │              │            │5.被告丁○○於警詢、偵訊及本院所為自白  │
├──┼────┼──────┼───────┼──────┼────────────────────┤
│3   │乙○○  │95年3月至95 │佯稱投資餐廳  │100萬元     │1.乙○○警詢筆錄，警卷第493頁           │
│    │        │年6月16日   │              │            │2.聲請貸款用之客戶檢核表，警卷第919頁   │
│    │        │            │              │            │3.中國信託帳戶存摺，23427號偵卷(一)第341  │
│    │        │            │              │            │  頁                                    │
│    │        │            │              │            │4.新竹國際商銀存摺，23427號偵卷(一)第343  │
│    │        │            │              │            │  頁                                    │
│    │        │            │              │            │5.第一商銀存款憑條，23427號偵卷(一)第     │
│    │        │            │              │            │  345頁                                 │
│    │        │            │              │            │6.第一銀行存摺，23427號偵卷(一)第348頁    │
│    │        │            │              │            │7.乙○○偵訊筆錄，23427號偵卷(三)第212 頁 │
│    │        │            │              │            │8.中國信託銀行個人貸款申請書（貸款75萬，│
│    │        │            │              │            │  本院卷第228頁）                       │
│    │        │            │              │            │9.新竹國際商業銀行貸款申請書（本院卷第  │
│    │        │            │              │            │  283-4頁）                             │
│    │        │            │              │            │10.被告丁○○於警詢、偵訊及本院所為自白 │
├──┼────┼──────┼───────┼──────┼────────────────────┤
│4   │庚○○  │95年11月間  │佯稱投資餐廳  │18萬8千元   │1.庚○○警詢筆錄，警卷第513頁           │
│    │        │            │              │            │2.通聯紀錄手機簡訊譯文，警卷第641頁     │
│    │        │            │              │            │3.聲請貸款用之客戶檢核表，警卷第1037頁  │
│    │        │            │              │            │4.三信商銀貸款申請書，警卷第1041頁      │
│    │        │            │              │            │5.台東區中小企銀貸款申請書，警卷第10 56 │
│    │        │            │              │            │  頁                                    │
│    │        │            │              │            │6.庚○○偵訊筆錄，23427號偵卷(三)第98頁   │
│    │        │            │              │            │7.被告丁○○於警詢、偵訊及本院所為自白  │
└──┴────┴──────┴───────┴──────┴────────────────────┘
【附表一之2】被告丁○○科刑部分
┌──┬─────┬───────────┬────────┬────────┐
│編號│犯罪事實  │所犯罪名              │  宣告刑        │   得減之刑     │
├──┼─────┼───────────┼────────┼────────┤
│1   │詐騙子○○│                      │                │                │
├──┼─────┤連續意圖為自己不法之所│有期徒刑壹年陸月│減為有期徒刑玖月│
│2   │詐騙丑○○│有，以詐術使人將本人之│                │                │
├──┼─────┤物交付                │                │                │
│3   │詐騙乙○○│                      │                │                │
├──┼─────┼───────────┼────────┼────────┤
│4   │詐騙庚○○│意圖為自己不法所有，使│有期徒刑捌月    │減為有期徒刑肆月│
│    │          │人將本人之物交付      │                │                │
└──┴─────┴───────────┴────────┴────────┘
【附表二之1】被告壬○○部分
┌──┬────┬──────┬───────┬──────┬────────────────────┐
│編號│被害人  │犯罪時間    │詐騙手法      │詐騙金額    │認定事實依據之相關證據                  │
├──┼────┼──────┼───────┼──────┼────────────────────┤
│1   │癸○○  │95年9月至11 │佯稱投資餐廳  │ 20萬元     │1.癸○○警詢筆錄，警卷第473頁           │
│    │        │月21日      │              │            │2.聲請貸款用之客戶檢核表，警卷第932 頁  │
│    │        │            │              │            │3.三信商銀貸款申請書，警卷第935頁       │
│    │        │            │              │            │4.郵政儲金存摺，警卷第944頁             │
│    │        │            │              │            │5.匯款單4張，23427號偵卷(一)第94頁        │
│    │        │            │              │            │6.癸○○偵訊筆錄，23427號偵卷(三)第104 頁 │
│    │        │            │              │            │7.被告壬○○於本院審理時之自白          │
├──┼────┼──────┼───────┼──────┼────────────────────┤
│2   │甲○○  │95年10月至12│佯稱自己為「利│ 62萬元     │1.甲○○警詢筆錄，警卷第465頁           │
│    │        │月          │展汽車公司」股│            │2.通訊監察譯文，警卷第695、698頁        │
│    │        │            │東，需投資車行│            │3.聲請貸款用之客戶檢核表，警卷第947 頁  │
│    │        │            │              │            │4.三信商銀貸款申請書，警卷第960頁       │
│    │        │            │              │            │5.花旗銀行貸款申請書，警卷第962、966 頁 │
│    │        │            │              │            │6.匯款單4張，23427號23427號偵卷(一)第9頁  │
│    │        │            │              │            │7.甲○○偵訊筆錄，23427號偵卷(三)第107 頁 │
│    │        │            │              │            │8.撥款授權書，23427號偵卷(三)第138頁      │
│    │        │            │              │            │9.匯款單，23427號偵卷(三)第139頁          │
│    │        │            │              │            │10.第一銀行存摺，23427號偵卷(三)第141 頁  │
│    │        │            │              │            │11.合作金庫存摺，23427號偵卷(三)第143 頁  │
│    │        │            │              │            │12.被告壬○○於本院審理時之自白         │
└──┴────┴──────┴───────┴──────┴────────────────────┘
【附表二之2】被告壬○○科刑部分
┌──┬─────┬───────────┬────────┬────────┐
│編號│犯罪事實  │所犯罪名              │  宣告刑        │   得減之刑     │
├──┼─────┼───────────┼────────┼────────┤
│1   │          │意圖為自己不法所有，使│有期徒刑陸月，如│減為有期徒刑參月│
│    │詐騙癸○○│人將本人之物交付      │易科罰金，以新臺│，如易科罰金，以│
│    │          │                      │幣壹仟元折算壹日│新臺幣壹仟元折算│
│    │          │                      │。              │壹日。          │
├──┼─────┼───────────┼────────┼────────┤
│2   │詐騙甲○○│意圖為自己不法所有，使│有期徒刑捌月    │減為有期徒刑肆月│
│    │          │人將本人之物交付      │                │，如易科罰金，以│
│    │          │                      │                │新臺幣壹仟元折算│
│    │          │                      │                │壹日。          │
└──┴─────┴───────────┴────────┴────────┘
【附表三】被告卯○○部分
┌──┬────┬──────┬───────┬──────┬────────────────────┐
│編號│被害人  │時間        │ 詐騙手法     │ 詐騙金額   │認定事實依據之相關證據                  │
├──┼────┼──────┼───────┼──────┼────────────────────┤
│1   │辛○○  │95年9月間   │佯稱自己為室內│ 175萬元    │1.辛○○警詢筆錄，警卷第454頁           │
│    │        │            │設計師承攬工程│            │2.辛○○偵訊筆錄，23427號偵卷(三)第111 頁 │
│    │        │            │需資金周轉    │            │3.花旗銀行貸款申請書，23427號偵卷(三)第156│
│    │        │            │              │            │  頁（貸款45萬元）                      │
│    │        │            │              │            │4.花旗銀行核貸通知書，23427號偵卷(三)第158│
│    │        │            │              │            │  頁                                    │
│    │        │            │              │            │5.中國信託核貸通知書，23427號偵卷(三)第160│
│    │        │            │              │            │  頁（貸款50萬元，申請日期95年9月8日）  │
│    │        │            │              │            │6.台東區中小企銀存摺，23427號偵卷(三)第164│
│    │        │            │              │            │  頁（95年9月12日放款80萬元）           │
│    │        │            │              │            │7.合作金庫存摺，23427號偵卷(三)第167頁    │
│    │        │            │              │            │8.匯款單2紙、劃撥存款2紙、超商繳款證明1 │
│    │        │            │              │            │  紙，23427號偵卷(三)第170-1、170-2 頁    │
│    │        │            │              │            │9.被告卯○○於偵訊及本院審理時之自白    │
└──┴────┴──────┴───────┴──────┴────────────────────┘
【附表四之1】被告己○○部分
┌──┬────┬──────┬───────┬──────┬────────────────────┐
│編號│被害人  │犯罪時間    │詐騙手法      │  詐騙金額  │認定事實依據之相關證據                  │
├──┼────┼──────┼───────┼──────┼────────────────────┤
│1   │丙○○  │95年6月19日 │佯稱投資餐廳  │  20萬元    │1.丙○○警詢筆錄，警卷第430頁           │
│    │        │            │              │            │2.第一銀行存摺，23427號偵卷(一)第348頁    │
│    │        │            │              │            │3.丙○○偵訊筆錄，24166號偵卷第93-94頁  │
│    │        │            │              │            │4.被告己○○於本院審理時之自白          │
├──┼────┼──────┼───────┼──────┼────────────────────┤
│2   │戊○○  │95年7月間   │佯稱投資餐廳  │ 124萬元    │1.戊○○警詢筆錄，警卷第418頁           │
│    │        │            │              │            │2.台灣銀行存摺，23427號偵卷(一)第354頁    │
│    │        │            │              │            │3.中國信託銀行個人信貸申請書（本院卷第  │
│    │        │            │              │            │  227頁，於95年6月20日貸款50萬元，95年7 │
│    │        │            │              │            │  月5日撥款）                           │
│    │        │            │              │            │4.戊○○偵訊筆錄，23427號偵卷(三)第182頁  │
│    │        │            │              │            │5.被告己○○於本院審理時之自白          │
├──┼────┼──────┼───────┼──────┼────────────────────┤
│3   │寅○○  │95年8月13日 │佯稱投資餐廳及│無，詐欺未遂│1.寅○○警詢筆錄，警卷第446頁           │
│    │        │至95年12月26│投資中古車需資│            │2.通訊監察譯文，警卷第718、720頁        │
│    │        │            │金100萬元     │            │3.寅○○偵訊筆錄，23427號偵卷(三)第193 頁 │
│    │        │            │              │            │4.被告己○○於本院審理時之自白          │
└──┴────┴──────┴───────┴──────┴────────────────────┘
【附表四之2】被告己○○科刑部分
┌──┬─────┬───────────┬────────┬────────┐
│編號│犯罪事實  │所犯罪名              │  宣告刑        │   得減之刑     │
├──┼─────┼───────────┼────────┼────────┤
│1   │詐騙丙○○│意圖為自己不法所有，使│有期徒刑捌月，如│減為有期徒刑肆月│
│    │          │人將本人之物交付      │易科罰金，以銀元│，如易科罰金，以│
│    │          │                      │參佰元即新臺幣玖│銀元參佰元即新臺│
│    │          │                      │佰元折算壹日。  │幣玖佰元折算壹日│
│    │          │                      │                │。              │
├──┼─────┼───────────┼────────┼────────┤
│2   │詐騙戊○○│意圖為自己不法所有，使│有期徒刑拾月    │減為有期徒刑伍月│
│    │          │人將本人之物交付      │                │，如易科罰金，以│
│    │          │                      │                │新臺幣壹仟元折算│
│    │          │                      │                │壹日。          │
├──┼─────┼───────────┼────────┼────────┤
│3   │詐騙寅○○│意圖為自己不法所有，使│有期徒刑肆月，如│減為有期徒刑貳月│
│    │          │人將本人之物交付，未遂│易科罰金，以新臺│，如易科罰金，以│
│    │          │                      │幣壹仟元折算壹日│新臺幣壹仟元折算│
│    │          │                      │。              │壹日。          │
└──┴─────┴───────────┴────────┴────────┘


司法院資訊處製作；財團法人民間司法改革基金會備份。
